臺灣板橋地方法院刑事判決　　　　　　　95年度易字第2618號
公　訴　人　臺灣板橋地方法院檢察署檢察官
被　　　告　甲○○
上列被告因違反毒品危害防制條例案件，經檢察官提起公訴（95
年度毒偵字第7390號）暨移送併辦（95年度毒偵字第8140號），
本院於準備程序進行中，被告就被訴及併辦事實為有罪之陳述，
經告知被告簡式審判程序之旨，並聽取當事人之意見後，合議庭
裁定由受命法官獨任進行簡式審判程序，判決如下：
    主  文
甲○○施用第二級毒品，累犯，處有期徒刑捌月。安非他命貳包
（淨重分別為零點壹公克及零點壹伍公克）均沒收銷燬之；吸食
器壹組沒收。
    事  實
一、甲○○前因施用毒品案件，經臺灣臺南地方法院二次裁定送
    觀察勒戒後，均認無繼續施用毒品傾向，先後於民國87年9
    月29日、88年7 月7 日釋放，由臺灣臺南地方法院檢察署及
    臺灣嘉義地方法院檢察署檢察官以87年度偵緝字第273 號及
    88年度偵字第4044、4045號為不起訴處分確定；又於92年間
    因施用毒品第一、二毒品案件，經本院以92年度毒聲字第18
    2 號裁定令入戒治處所施以強制戒治，戒治滿三月，其成效
    經評定為合格，無繼續戒治之必要，嗣經本院以92年度毒聲
    字第2043裁定停止戒治，所餘期間付保護管束，於92年7 月
    16日出監。復經本院以92年度毒聲字第2725號裁定撤銷停止
    戒治，令入戒治處所施以強制戒治後，依93年1 月9 日施行
    之修正後毒品危害防制條例而免執行；而此部分施用第一、
    二級毒品之犯行，經本院於92年4 月28日以92年度易字第90
    8 號分別判處有期徒刑7 月、4 月，應執行有期徒刑9 月確
    定。再因施用第一、二級毒品案件，經臺灣嘉義地方法院於
    93年6 月8 日以93年度易字第80號判處有期徒刑1 年、6 月
    ，應執行有期徒刑1 年4 月，同年7 月2 日確定，上開二罪
    接續執行，於95年3 月18日縮刑期滿執行完畢（構成累犯）
    。又因施用第一級毒品，於95年10月4 日經本院95年度訴字
    第2342號判處有期徒刑1 年2 月，經上訴臺灣高等法院後，
    於同年12月26日撤回上訴確定，尚未執行（未構成累犯）。
    詎猶不知悔改，基於反覆延續施用第二級毒品之犯意，自95
    年10月29日17、18時許，至同年11月29日下午3 時許，在臺
    北縣板橋市○○路275 巷75號4 樓住處，以吸食器燒烤產生
    煙霧之方式，施用第二級毒品安非他命多次。嗣為警先於95
    年10月29日22時30分許，在上址查獲，並扣得安非他命1 包
    （淨重0.1 公克）及吸食器1 組。再於同年11月29日17時40
    分許，在臺北縣板橋市○○路493 巷口為警查獲，並扣得安
    非他命1 包（淨重0.15公克）。
二、案經臺北縣政府警察局板橋分局移送臺灣板橋地方法院檢察
    署檢察官偵查起訴暨移送併辦。
    理  由
一、訊據被告甲○○對於上揭事實供承不諱，且有臺灣檢驗科技
    股份有限公司九十五年十一月十五日濫用藥物尿液檢驗報告
    、臺灣尖端先進生技醫藥股份有限公司濫用藥物檢驗報告各
    一件附卷可稽，並有先後查獲之安非他命二包（淨重分別為
    0.1 公克及0.15公克）、吸食器一組及臺北縣政府警察局板
    橋分局偵辦毒品危害防制條例案查獲毒品初步鑑驗報告書、
    臺北市政府警察局大安分局警備隊毒品初步檢驗報告單各一
    件在卷可資佐證，足認被告自白核與事實相符。復按，毒品
    危害防制條例於九十二年七月九日修正公布，自九十三年一
    月九日施行，其中第二十條、第二十三條將施用毒品之刑事
    處遇程序，區分為「初犯」及「五年內再犯」、「五年後再
    犯」。依其立法理由之說明：「初犯」，經觀察、勒戒或強
    制戒治後，應為不起訴處分或不付審理之裁定；經觀察、勒
    戒或強制戒治執行完畢釋放後，「五年內再犯」者，因其再
    犯率甚高，原實施之觀察、勒戒及強制戒治既已無法收其實
    效，爰依法追訴或裁定交付審理。至於經觀察、勒戒或強制
    戒治執行完畢釋放後，「五年後再犯」者，前所實施之觀察
    、勒戒或強制戒治已足以遮斷其施用毒品之毒癮，為期自新
    及協助其斷除毒癮，仍適用「初犯」規定，先經觀察、勒戒
    或強制戒治之程序。從而依修正後之規定，僅限於「初犯」
    及「五年後再犯」二種情形，始應先經觀察、勒戒或強制戒
    治程序。倘被告於五年內已再犯，經依法追訴處罰，縱其第
    三次（或第三次以上）再度施用毒品之時間，在初犯經觀察
    、勒戒或強制戒治執行完畢釋放五年以後，已不合於「五年
    後再犯」之規定，且因已於「五年內再犯」，顯見其再犯率
    甚高，原實施觀察、勒戒或強制戒治，已無法收其實效，即
    應依該條例第十條處罰，此有最高法院九十五年度第七次刑
    事庭會議決議可資參照。本件被告有如事實欄所載毒品前科
    情形，有臺灣高等法院被告前案紀錄表一份附卷可稽。參諸
    前開說明，自無再經觀察、勒戒及強制戒治之必要，自應逕
    行追訴處罰。本件事證明確，被告犯行洵堪認定，應予依法
    論罪科刑。
二、核被告所為，係犯毒品危害防制條例第十條第二項之施用第
    二級毒品罪。其施用第二級毒品前後持有毒品之低度行為，
    應為其施用之高度行為所吸收，不另論罪。又被告有如事實
    欄所載前科及刑之執行情形，有臺灣高等法院被告前案紀錄
    表在卷可稽。其於受有期徒刑執行完畢，5 年以內故意再犯
    本件有期徒刑以上之罪，為累犯，應依刑法第47條第1 項規
    定，加重其刑。爰審酌被告不能戒除毒癮，漠視法令禁制而
    犯本罪，惟其素行尚佳，且施用毒品所生危害，實以自戕身
    心健康為主，對於他人生命、身體、財產等法益，尚無明顯
    而重大之實害，暨犯罪後坦承犯行之態度等一切情狀，量處
    如主文所示之刑。
三、扣案之安非他命二包（淨重分別為0.1 公克及0.15公克）為
    查獲之毒品，其包裝與毒品難以完全析離，均應依毒品危害
    防制條第18條第1 項前段規定沒收銷燬之；吸食器1 組，為
    被告所有供施用毒品所用之物，業據被告供承在卷，爰依刑
    法第38條第1 項第2 款規定宣告沒收。
四、臺灣板橋地方法院檢察署95年度毒偵字第8140號移送併辦被
    告施用第二級毒品案件，經核與本件起訴之部分，係基於反
    覆延續施用第二級毒品之包括一罪，為起訴效力所及，本院
    自得併予審究，附此敘明。
據上論斷，應依刑事訴訟法第299 條第1 項前段、第273 條之1
第1 項，毒品危害防制條例第10條第2 項、第18條第1 項前段，
刑法第11條前段、第47條第1 項、第38條第1 項第2 款，判決如
主文。
本案經檢察官張瑞娟到庭執行職務。
中　　華　　民　　國　　96　　年　　3  　月　　28   　日
　　              刑事第七庭　法  官  李君豪
以上正本證明與原本無異。
如不服本判決，應於判決送達後 10 日內向本院提出上訴狀，上
訴於臺灣高等法院（須附繕本）。
                              書記官  林文達
中　　華　　民　　國　　96　　年　　3 　　月　　28　　日
附錄本案論罪科刑法條全文：
毒品危害防制條例第10條
施用第一級毒品者，處六月以上五年以下有期徒刑。
施用第二級毒品者，處三年以下有期徒刑。
